臺灣臺北地方法院民事裁定　　　　　　 100年度簡抗字第16號
抗　告　人　黃鎮華
相　對　人　財政部國有財產局北區辦事處
法定代理人　陳文龍
上列抗告人因與相對人間請求侵權行為損害賠償事件，抗告人對
於民國100年1月6日本院臺北簡易庭99年度北簡字第15971號裁定
提起抗告，本院裁定如下：
    主  文
抗告駁回。
抗告程序費用由抗告人負擔。
    理  由
一、按「訴狀送達後，原告不得將原訴變更或追加他訴。但有下
    列各款情形之一者，不在此限：(一)被告同意者。(二)請求之基
    礎事實同一者。(三)擴張或減縮應受判決事項之聲明者。(四)因
    情事變更而以他項聲明代最初之聲明者。(五)該訴訟標的對於
    數人必須合一確定時，追加其原非當事人之人為當事人者。
    (六)訴訟進行中，於某法律關係之成立與否有爭執，而其裁判
    應以該法律關係為據，並求對於被告確定其法律關係之判決
    者。(七)不甚礙被告之防禦及訴訟之終結者。被告於訴之變更
    或追加無異議，而為本案之言詞辯論者，視為同意變更或追
    加，民事訴訟法第255條定有明文。
二、本件抗告意旨略以：抗告人自民國95年起因相對人所屬官員
    蘇維成、陳官保、莊翠雲、林政榕等人玩弄法令於股掌，故
    意派員變造抗告人所有臺北市○○區○段83巷43號建物（下
    稱系爭建物）暨坐落臺北市中山區○○○○段410地號土地之
    相關登記資料，圖謀併吞標售建商，嚴重侵害抗告人權益，
    抗告人原以莊翠雲為被告，提起侵權行為損害賠償訴訟，經
    原法院以99年度北簡字第15971號受理，抗告人於原法院99
    年12月27日言詞辯論程序中另以言詞追加相對人為被告，請
    求相對人與莊翠雲共同賠償抗告人新臺幣（下同）49萬元，
    自屬適法，原法院裁定駁回抗告人所為訴之追加，於法顯有
    違誤，為此提出抗告，請求廢棄原裁定云云。
三、經查，本件相對人前以莊翠雲於本院民事執行處97年度執助
    字第2330號拆屋還地強制執行事件，違法拆除抗告人所有系
    爭建物，復變造抗告人所有門牌號碼登記資料，致抗告人家
    破人亡，嚴重侵害抗告人權益，爰依侵權行為法律關係，請
    求莊翠雲賠償抗告人所受精神損失49萬元，經原法院以99年
    度北簡字第15971號侵權行為損害賠償事件受理，嗣抗告人
    於原法院99年12月27日下午2時40分許言詞辯論程序中以言
    詞追加相對人為被告，請求相對人與莊翠雲共同賠償抗告人
    49萬元，有民事起訴狀（見原裁定卷第3、4頁）及99年12月
    27日言詞辯論筆錄（見原裁定卷第380頁）附卷可參。再查
    ，抗告人僅以言詞追加相對人為被告，並請求相對人與莊翠
    雲共同賠償抗告人49萬元，然並未陳明追加部分之請求權基
    礎及原因事實，亦未表明追加之訴有何符於民事訴訟法第25
    5條所定事由之情形（見原裁定卷第380頁），莊翠雲復不同
    意抗告人訴之追加。從而，原法院以抗告人於最後言詞辯論
    期日所為訴之追加與民事訴訟法第255條所定訴之追加要件
    不符，裁定駁回抗告人所為訴之追加，於法自無不合。抗告
    意旨指摘原裁定不當，求為廢棄，為無理由，應予駁回。
四、據上結論，本件抗告為無理由，依民事訴訟法第495條之1第
    1項、第449條第1項、第95條、第78條，裁定如主文。
中    華    民    國   100    年    4     月    19    日
                  民事第六庭    審判長法  官  傅中樂
                                      法  官  郭顏毓
                                      法  官  李家慧
正本係照原本作成。
如不服本裁定，應於收受送達後十日內向本院提出再抗告狀，並
繳納抗告費新臺幣一千元，再抗告時應提出委任律師或具有律師
資格之人之委任狀；委任有律師資格者，另應附具律師及格證書
及釋明委任人與受任人有民事訴訟法第四百六十六條之一第一項
但書或第二項（詳附註）所定關係之釋明文書影本。
中    華    民    國   100    年    4     月    19    日
                                      書記官  康翠真